臺灣士林地方法院民事判決　九十一年度訴字第一一四五號
　　原　　　告　乙○○
　　被　　　告　甲○○
右當事人間損害賠償事件，本院判決如左：
    主    文
原告之訴及假執行之聲請均駁回。
訴訟費用由原告負擔。
    事實及理由
一、原告起訴主張：被告於民國八十八年十一月三日下午二十時四十五分許，駕駛車
    牌號碼ＣＡＤ─一一五號重型機車，經台北市北投區○○○路○段二八七號前，
    因閃避失控（手煞車故障）致使原告之被繼承人楊闊嘴被撞成重傷送往馬偕醫院
    急救，經多次開刀救治返家休養，終於八十九年一月十六日因敗血性休克，肝衰
    竭、呼吸衰竭急救無效死亡。本件車禍之發生修因被告一時疏忽，未盡駕駛人應
    注意車前狀況，及時發現被害人而肇事，其過失責任至顯。被害人楊闊嘴因本件
    車禍之發生至醫院就診至死亡止所花費之醫藥費用總計新台幣（以下同）二十八
    萬三千五百九十八元及看護費九萬四千元，由原告支出，依民法第一百八十四條
    規定，自應由被告負擔，爰請求被告給付前開金額，及自起訴狀繕本送達之翌日
    起，至清償日止，按年息百分之五計算之利息，並陳明願供擔保，請准宣告假執
    行。
二、被告則以：原告於其父楊闊嘴在八十九年一月十六日死亡前，即知侵權行為人為
    何人，更知有損害，卻遲至九十一年三月一日始具狀起訴請求，是原告縱有醫藥
    費之損害賠償請求權，依民法第一百九十七條第一項之規定，原告之請求權亦已
    罹於時效，被告自得拒絕給付，且原告已領取汽車強制責任險一百二十萬元，此
    部分之金額應予扣除等語資為抗辯。
三、按「因故意或過失，不法侵害他人之權利者，負損害賠償責任。」民法第一百八
    十四條第一項前段定有明文。查本件被告過失侵權行為之對象為原告之被繼承人
    楊闊嘴，故有權依侵權行為請求賠償之人亦係原告之被繼承人楊闊嘴，原告雖為
    實際支出醫藥費用之人，但被告對原告並無侵權行為可言，原告自不得以自己名
    義向被告請求侵權行為之損害賠償。縱認原告係依被害人楊闊嘴之繼承人之身分
    請求，惟按「繼承人自繼承開始時，除本法另有規定外，承受被繼承人財產上之
    一切權利、義務。但權利、義務專屬於被繼承人本身者，不在此限。」、「繼承
    人有數人時，在分割遺產前，各繼承人對於遺產全部為公同共有。」、民法第一
    千一百四十八條、第一千一百五十一條定有明文。又依民法第八百二十七條第二
    項規定，各公同共有人之權利，及於公同共有物之全部，並無所謂應有部分之存
    在，而公同共有物之處分及其他權利之行使，應得公同共有人全體之同意，復為
    民法第八百二十八條第二項所明定，遺產在未分割前，應屬全體繼承人公同共有
    ，則原告欲以被害人楊闊嘴之繼承人之身分起訴，理應與全體繼承人共同為之，
    其訴訟當事人始為適格，惟被害人楊闊嘴之繼承人除原告外，尚有他人，此為原
    告所自承，則原告單獨起訴請求被告賠償，自屬當事人不適格，無法准許。
四、次按「因侵權行為所生之損害賠償請求權，自請求權人知有損害及賠償義務人時
    起，二年間不行使而消滅。自有侵權行為時起，逾十年者亦同。」，民法第一百
    九十七條第一項亦有明文。本件被告因過失駕車撞傷被害人楊闊嘴之日期為八十
    八年十一月三日，是日被害人已知被告為侵權行為人即賠償義務人，惟原告遲至
    九十一年三月一日始提起刑事附帶民事訴訟，已逾前揭二年之消滅時效期間，被
    告以原告之請求權時效已完成抗辯，亦有理由。
五、從而，原告依民法第一百八十四條之規定，請求被告給付醫藥費用二十八萬三千
    五百九十八元及看護費九萬四千元，及其法定遲延利息，為無理由，應予駁回。
六、原告受敗訴判決，其假執行之聲請即失所依據，應併予駁回。
七、據上論結，原告之訴為無理由，依民事訴訟法第七十八條判決如主文。
中　　　華　　　民　　　國　　九十一　　年　　　十　　　月　　三十一　　日
                                    臺灣士林地方法院民事第一庭
~B法　　　官　許永煌
右為正本係照原本作成。
如對本判決上訴須於判決送達後廿日內向本院提出上訴狀。
中　　　華　　　民　　　國　　九十一　　年　　　十一　　月　　  五   　 日
~B法院書記官　馮衍燕
